臺灣屏東地方法院民事裁定　　　　　　　 100年度抗字第59號
抗　告　人　許肯端
相　對　人　熊壽昌
上列抗告人因相對人聲請拍賣抵押物事件，對於本院非訟中心於
中華民國100 年9 月30日所為裁定（100 年度司拍字第170 號）
，提起抗告，本院裁定如下：
    主  文
抗告駁回。
抗告費用新臺幣壹仟元由抗告人負擔。
    理  由
一、依民法第881 條之17準用同法第873 條第1 項之規定，最高
    限額抵押權人，於債權已屆清償期，而未受清償者，得聲請
    法院，拍賣抵押物，就其賣得價金而受清償。又抵押權經設
    定登記後，債權人因債務屆滿未受清償，依民法第873 條第
    1 項之規定，即得聲請法院拍賣抵押物，如對於此項法律關
    係有爭執時，亦應由有爭執之人提起訴訟，以求解決，不得
    僅依抗告程序聲明其有爭執，並據為廢棄拍賣裁定之理由，
    最高法院著有51年度台抗字第269 號判例足資參照。
二、相對人原聲請意旨略以：抗告人曾於民國100 年1 月31日向
    相對人借款新臺幣（下同）2000萬元，約定清償期為100 年
    6 月30日，並於100 年5 月9 日以其所有如附表所示之不動
    產，為相對人設定擔保最高限額360 萬元、擔保債權確定期
    日為100 年6 月9 日之抵押權（下稱系爭抵押權），經登記
    在案，詎抗告人未依約清償，尚積欠1200萬元，爰聲請拍賣
    抵押物以資受償等語。
三、原裁定意旨略以：經核相對人所提出之土地及建物登記謄本
    、抵押權設定契約書、他項權利證明書、借據影本等件，其
    聲請尚無不合，且經合法通知抗告人就債權額表示意見，然
    抗告人逾期未以書面或言詞表示意見，爰為准予拍賣之裁定
    等語。
四、抗告意旨略以：抗告人陸續清償相對人已超過1500萬元，並
    非如原裁定所載尚欠1200萬元，爰請廢棄原裁定等語。
五、經查，抗告人既自認尚欠相對人部分借款債務，則系爭抵押
    權之擔保債權已屆清償期而未全部受清償甚明，相對人即有
    權聲請拍賣系爭抵押物。至抗告人對於相對人所負債務實際
    數額若干，屬實體法上之爭執，依首開說明，尚非本件非訟
    程序所得加以審究。從而，原裁定准許拍賣抵押物，於法並
    無違誤，抗告意旨求予廢棄原裁定，即為無理由，自應駁回
    其抗告。
六、按依法應由關係人負擔費用者，法院裁定命關係人負擔時，
    應一併確定其數額，非訟事件法第24條第1 項定有明文，爰
    依法確定本件抗告程序費用額為1,000 元，由抗告人負擔。
七、依非訟事件法第46條、第21條第2 項、第24條第1 項，民事
    訴訟法第495 條之1 、第449 條第1 項、第95條、第78條，
    裁定如主文。
中    華    民    國   100    年    12    月    1     日
                  民事第二庭    審判長法  官  春生
                                      法  官  李珮妤
                                      法  官  蔡嘉裕
正本係照原本作成
如不服本裁定，應委任律師為代理人，僅得以適用法規顯有錯誤
為理由，於裁定送達後10日內，向本院提出再為抗告狀，並繳納
再為抗告費用新臺幣1,000 元。
中    華    民    國   100    年    12    月    1     日
                                      書記官  蘇小雅
附表：
(一)土地標示：
┌──┬──────┬──────┬────┐
│編號│    地號    │    面積    │權利範圍│
├──┼──────┼──────┼────┤
│  1 │屏東市○○段│ 55 平方公尺│  全部  │
│    │26-69 地號  │            │        │
├──┼──────┼──────┼────┤
│  2 │屏東市○○段│303 平方公尺│應有部分│
│    │26-84 地號  │            │28分之1 │
└──┴──────┴──────┴────┘
(二)建物標示：
┌──┬──────┬──────┬───────┬────┐
│編號│    建號    │    基地    │    門牌      │權利範圍│
├──┼──────┼──────┼───────┼────┤
│  1 │屏東市○○段│屏東市○○段│屏東市○○○街│  全部  │
│    │1475建號    │26-69 地號  │30巷22號      │        │
└──┴──────┴──────┴───────┴────┘